CIPRIANO ANTONIO GASPAR MORALES

Dirección:

Calle San Javier, #303, Col. Vicente Guerrero,

Toluca, Estado de México.

Teléfono:

+52 729-168-9007

Email:

cipriano24601@gmail.com



Resumen

Soy pasante de la Licenciatura en Derecho con 4 años de experiencia desarrollada en el área de elaboración de proyectos tanto en el área del derecho privado como público, en los que contribuí con mis servicios en procedimientos judiciales de tipo administrativo, civil, notarial, gestión de tramites, relaciones contractuales, llevándolos desde el inicio hasta la finalización del proceso respectivo de cada uno. Deseo desarrollar mis capacidades como futuro profesional de la abogacía, aportando mis conocimientos, de los cuales cuento experiencia en el área notarial, de protección de la propiedad intelectual e industrial, materia contractual, y el área administrativa, enfocada en el sector de contraloría interna.

Aptitudes

- Amplios conocimientos jurídicos en derecho administrativo, notarial, civil y propiedad intelectual.
- Seriedad, integridad, confidencialidad, responsabilidad, ética profesional.
- Trabajo de forma autónoma.
- Convicción de mejorar y aprender día a día.
- Alto grado de resiliencia y pericia antes las situaciones.
- Aptitudes interpersonales y de comunicación.
- Habilidad en gestión de documentos.
- Orientación a objetivos.

Experiencia Laboral

Asesor jurídico, manejo del área de marketing digital – 09/2019 al 04/2021 Inmobiliaria casas y terrenos Toluca, Toluca

Área de elaboración de proyectos (actas constitutivas, contratos, poderes limitados y generales, actas de asamblea) - 06/2017 al 04/2021 Notaria 145, Zinacantepec

Educación

Licenciatura en Derecho: Pasante – 2015 al 2020 Instituto Universitario del Estado de México, Toluca, Toluca

Lenguajes

Español – Nativo Inglés – B1